臺灣高雄地方法院刑事裁定
111年度單聲沒字第82號
聲  請  人  臺灣高雄地方檢察署檢察官
被      告  周怡君


上列聲請人因被告違反商標法案件，聲請宣告沒收（111年度執
聲字第631號），本院裁定如下：
    主  文
扣案如附表所示之物均沒收。
    理  由
一、聲請意旨略以：被告周怡君違反商標法案件，經檢察官為緩
    起訴處分確定，惟扣案如附表所示之物，分屬侵害商標權之
    物品及被告所有之犯罪所得，爰依刑法第38條之1第1項前段
    、第40條第2項、商標法第98條及刑事訴訟法第259條之1規
    定，聲請單獨宣告沒收等語。
二、按侵害商標權、證明標章權或團體商標權之物品或文書，不
    問屬於犯罪行為人與否，沒收之。犯罪所得，屬於犯罪行為
    人者，沒收之，商標法第98條、刑法第38條之1第1項前段分
    別定有明文。又按違禁物或專科沒收之物得單獨宣告沒收。
    檢察官依第253條或第253條之1為不起訴或緩起訴之處分者
    ，對刑法第38條第2項、第3項之物及第38條之1第1項、第2
    項之犯罪所得，得單獨聲請法院宣告沒收，刑法第40條第2
    項、刑事訴訟法第259條之1亦有明定。
三、經查：被告前於民國109年4月14日因違反商標法案件為警查
    獲，經臺灣高雄地方檢察署檢察官以109年度偵字第17648號
    為緩起訴處分確定，且緩起訴處分期滿未經撤銷等情，有上
    開緩起訴處分書、執行緩起訴處分命令通知書及報告書附卷
    可憑。又前開案件扣得如附表編號1至5所示之物，經鑑定結
    果俱係仿冒日商森克斯股份有限公司、日商連股份有限公司
    、日商三麗鷗股份有限公司商標之物品，有圓創品牌股份有
    限公司出具之Sumikkogurashi（角落小夥伴）鑑定報告書、
    SAN-X鑑定報告書各1份、萬國法律事務所出具之侵害商標權
    真仿品比對報告2份（見警卷第75、85、113至115、227至22
    9頁）在卷可稽，堪認前開扣案物確屬侵害商標權之商品，
    依商標法第98條之規定，不問屬於犯罪行為人與否皆應沒收
    之，自屬專科沒收之物，應依刑法第40條第2項規定單獨宣
    告沒收。另扣案如附表編號6所示之現金新臺幣10,000元，
    係被告因販賣仿冒商標商品所獲之犯罪所得，業據其於警詢
    時供承在卷（見警卷第17頁），並將該等款項交警扣押，有
    內政部警政署保安警察第二總隊刑事警察大隊扣押筆錄、扣
    押物品目錄表等件（見警卷第21至27頁）附卷可憑，亦應依
    刑法第38條之1第1項前段規定宣告沒收（部分金額係員警因
    蒐證支付予被告費用，依刑法第38條之3規定意旨，仍不影
    響權利人原來可以主張之權利）。是本件聲請核與前揭規定
    相符，應予准許。
據上論斷，應依刑事訴訟法第455條之36第2項、第259條之1，商
標法第98條，刑法第38條之1第1項前段、第40條第2項，裁定如
主文。
中　　華　　民　　國　　111 　年　　7 　　月　　14　　日
　　　　　　　　　刑事第十四庭  法　官　呂明燕
以上正本證明與原本無異。
如不服本裁定，應於收受送達後5 日內向本院提出抗告狀。
中　　華　　民　　國　　111 　年　　7 　　月　　14　　日
 　　　　　　　　　　　　　　　書記官　 李欣妍　　　　　
附表：
編號 扣案物品名稱 數量 1 仿冒日商森克斯股份有限公司拉拉熊商標圖樣之卡片 6件 2 仿冒日商森克斯股份有限公司角落小夥伴商標圖樣之卡片 45件 3 仿冒日商連股份有限公司熊大等商標圖樣之卡片 13件 4 仿冒日商三麗鷗股份有限公司HELLO KITTY等商標圖樣之卡片 37件 5 仿冒日商森克斯股份有限公司角落小夥伴商標圖樣之識別證夾 1件(員警蒐證購得) 6 現金（新臺幣） 10,000元